臺灣板橋地方法院刑事判決　　　　　　　93年度易字第1167號
公　訴　人　臺灣板橋地方法院檢察署檢察官
被　　　告　乙○○
　　　　　　甲○○
上列被告等因竊盜等案件，經檢察官聲請以簡易判決處刑（93年
度偵字第5255號），本院刑事庭受理後（93年度簡字第4725號）
，認不宜簡易判決處刑，改依通常程序審理，判決如左：
    主  文
乙○○、甲○○共同竊盜，各處拘役伍拾伍日，如易科罰金，均
以佰元折算壹日。
    事  實
一、乙○○與其妻甲○○，於民國93年3 月7 日上午11時許，前
    往臺北縣土城市○○路152 號地下1 樓家福股份有限公司臺
    北土城分公司（下稱家福公司）經營之「家樂福賣場」內購
    物，逛至化粧品區時，乙○○見左右無人，認有機可乘，竟
    夥同有意圖為自己不法所有犯意聯絡之甲○○，由乙○○徒
    手竊取賣場內販售之水誘光3D星亮唇膏（媚比琳口紅，價值
    新臺幣239 元）一支，甲○○則在旁把風，得手後轉至糖果
    區將該口紅之外包裝拆除丟棄在賣場安全門旁之垃圾筒內，
    於走到生鮮區時轉交給甲○○放置於其上衣外套之口袋內，
    供己使用。詎上開過程均已被賣場之安全人員丙○○發現，
    惟基於賣場係採開放式陳列之經營型態，倘顧客未通過賣場
    收銀臺，不便貿然制止，遂緊隨乙○○、甲○○二人，迨渠
    等步出收銀臺欲離開賣場之際，確認未取出口紅結帳，始出
    面將二人攔下，同時報警當場查獲，且自甲○○上衣口袋內
    起獲竊自賣場之上述口紅一支。
二、案經家福公司訴由臺北縣政府警察局土城分局報請臺灣板橋
    地方法院檢察署檢察官偵查聲請以簡易判決處刑，本院刑事
    庭受理後，認不宜簡易判決處刑，改依通常程序審理。
    理  由
一、訊據被告乙○○、甲○○固均坦承於上揭時間，確有前往前
    開家樂福賣場購物之事實，惟均矢口否認有何竊盜犯行，被
    告乙○○辯稱：伊當日並未到賣場的化粧品部去，也沒在該
    處偷口紅云云；另被告甲○○則辯稱：當天伊先通過收銀臺
    ，先結算買麵包的錢，出了賣場後，先前往化粧室擦口紅，
    口紅是伊從自己的包包中拿出來的云云。然查，證人丙○○
    於本院審理中經檢察官詰問時明確結證稱：案發當時伊擔任
    家樂福賣場的安全助理，負責賣場內商品的控管及安全，伊
    目睹被告乙○○拆掉口紅的外塑膠包裝，丟在賣場內安全門
    旁的垃圾筒內，被告等把口紅放在口袋，伊等跟在被告後面
    ，看被告二人有無結帳，結果通過收銀臺時並沒有取出口紅
    結帳，在出了收銀臺後，伊才在地下二樓的廁所前把被告二
    人攔下，並詢問有無商品沒結帳，被告等表示沒有，後來伊
    有提醒被告口袋裡有口紅，並將遭被告乙○○拆下的包裝出
    示給被告二人看；伊有看到被告邊走邊拆，所以確定是賣場
    內的口紅商品，而且化粧品區遺失的商品較多，原本就是伊
    等安全人員的工作重點等語（見本院93年12月28日審判筆錄
    第5 、6 頁），此係證人丙○○在本院當庭具結後，負擔偽
    證罪處罰之心理下所為之證述，倘無任何積極證據足以證明
    證人丙○○上開證詞係屬虛偽，或無足以令人顯信丙○○之
    證述為不可採之品性證據或前科證據存在，本院自不得逕予
    捨棄而不採。再者，被告乙○○前於偵查中曾辯稱：「（問
    ：賣場職員稱有看到你拆包裝丟到垃圾筒？）我是撿到地上
    的糖果拆包裝，他講歸他講」等語（見93偵字第5255號偵查
    卷宗第36頁），亦與證人丙○○證述目睹被告乙○○在賣場
    內拆包裝之舉動相符。況且口紅並非每位女性於每日生活上
    必用之物，縱有化粧時，亦未必隨身攜帶，本件被告等經賣
    場安全人員發覺行止有異後，悄悄跟隨至渠等通過收銀臺後
    ，始出面攔下，也確實自被告身上起出新品口紅。甚至依證
    人丙○○所稱，其已自家樂福賣場離職半年有餘，家樂福賣
    場竊案很多，也只是要求行竊者道歉，依原價買回，沒有要
    求賠償等語（見本院93年12月28日審判筆錄第4 、12頁），
    而被告等與丙○○並無怨隙，家樂福賣場也未向被告等另有
    請求等節，又為被告二人所是認（見93偵字第5255號偵查卷
    宗第60頁、本院93年12月28日審判筆錄第13頁），審度上述
    各節，在在足徵目擊證人丙○○前開證述，誠屬可信，並無
    虛偽捏造之虞。此外，復有臺北縣政府警察局贓物認領申請
    單、贓物照片各一件附卷可稽。被告等固另以賣場迄未提供
    監視錄影帶為證置辯，此經本院函查結果，家福公司已函覆
    表示因監視錄影帶僅保存一個月，故無法提供本院調查等情
    ，有該公司93年11月2 日出具之函文附卷可參，惟監視錄影
    帶僅係賣場為方便管控商品安全所裝之設備，固有調查參考
    之價值，究非證明被告犯罪所必要，本件依前述其他證據，
    已足可確認犯罪事實，自不因錄影帶缺無，或其他無涉構成
    要件事實之枝節事項未予逐一證明，即應遽為有利被告等之
    認定。綜上，足認被告等上開所辯，均係圖卸飾詞，委無足
    採，罪證明確，被告二人犯行均堪認定。
二、核被告乙○○、甲○○所為，均係犯刑法第320 條第1 項之
    竊盜罪（聲請簡易判決處刑書原載被告甲○○，係犯刑法第
    349 條第1 項之收受贓物罪嫌部分，業經檢察官於審理時到
    庭更正並補充應係犯刑法第320 條第1 項之竊盜罪）。被告
    二人具有犯意聯絡及行為分擔，為共同正犯。爰審酌被告二
    人不思正道取財，貪慾圖便，竟行苟且偷盜，所竊得之財物
    價值非微，及犯罪後之態度等一切情狀，分別量處如主文所
    示之刑，並均諭知易服勞役之折算標準，以示懲儆。
據上論斷，應依刑事訴訟法第452 條、第299 條第1 項前段，刑
法第28條、第320 條第1 項、第41條第1 項前段，罰金罰鍰提高
標準條例第1條前段、第2條，判決如主文。
本案經檢察官鄧媛到庭執行職務
中　　華　　民　　國　　94　　年　　1 　　月　　11　　日
                    刑事第六庭  審判長法  官  王敏慧
                                      法  官  絲鈺雲
                                      法  官  張江澤
以上正本證明與原本無異。
如不服本判決，應於送達後10日內，向本院提出上訴狀。
                                      書記官  林怡秀
中　　華　　民　　國　　94　　年　　1 　　月　　11　　日
附錄本案論罪科刑法條全文：
刑法第320條
意圖為自己或第三人不法之所有，而竊取他人之動產者，為竊盜
罪，處五年以下有期徒刑、拘役或五百元以下罰金。
意圖為自己或第三人不法之利益，而竊佔他人之不動產者，依前
項之規定處斷。
前二項之未遂犯罰之。
